【裁判字號】    99,審易,237
【裁判日期】    990226
【裁判案由】    毒品危害防制條例
【裁判全文】
臺灣桃園地方法院宣示判決筆錄          99年度審訴字第50號
公  訴  人  臺灣桃園地方法院檢察署檢察官
被      告  甲○○
指定辯護人  本院公設辯護人彭詩雯
上列被告因毒品危害防制條例案件，於中華民國99年2 月26日下
午5 時許，在本院第十法庭宣示判決，出席職員如下：
          法  官   林孟宜
          書記官   洪明媚
          通  譯
法官起立朗讀判決主文、犯罪事實要旨、處罰條文，及告以上訴
限制、期間並提出上訴狀之法院，且諭知記載其內容：
一、主  文：
    甲○○犯如附表所示之罪，均累犯，各處如附表宣告刑欄所
    示之刑。應執行有期徒刑壹年捌月。扣案海洛因壹包含袋（
    淨重零點伍壹公克）、沾殘海洛因注射針筒壹支、甲基安非
    他命共伍包含袋（壹包驗餘毛重零點貳捌玖公克、壹包驗餘
    淨重零點壹玖公克、參包驗餘共毛重壹點伍柒公克）均沒收
    銷燬；扣案吸食器壹組沒收之。
二、犯罪事實要旨：
    甲○○前於民國96年間，因施用第一級毒品案件，經本院以
    96年度毒聲字第1497號裁定送觀察、勒戒後，因認有繼續施
    用毒品傾向，經本院以97年度毒聲字第360 號裁定令入戒治
    處所施以強制戒治，於97年11月27日強制戒治執行完畢釋放
    出所，並經檢察官以97年度戒毒偵字第454 號為不起訴處分
    確定。另前於民國81年間，因詐欺案件，經本院判處有期徒
    刑6 月確定；復於82年間，因詐欺案件，經本院判處有期徒
    刑2 年確定；又於82年間，因違反麻醉藥品管理條例案件，
    經本院以82年度訴字第1695號判決就非法吸用化學合成麻醉
    藥品罪部分判處有期徒刑8 月，就非法販賣化學合成麻醉藥
    品罪部分判處有期徒刑5 年4 月，應執行有期徒刑5 年10月
    確定，上開4 罪刑嗣經裁定定應執行刑為有期徒刑8 年確定
    ，於85年6 月21日假釋併付保護管束出監，嗣遭撤銷假釋，
    尚餘殘刑有期徒刑5 年1 月14日，於91年1 月27日入監執行
    前揭殘刑，於95年9 月17日縮刑期滿執行完畢。仍不知悔改
    ，於不詳時地，自姓名年籍不詳綽號「阿杰」之成年男子處
    ，以不詳之代價，購得如附表編號一所示海洛因1 包（淨重
    0.51公克）並持有之，復於如附表所示時、地，以抽菸或針
    筒注射方式施用第一級毒品海洛因、及以吸食器燒烤施用第
    二級毒品甲基安非他命各1 次，嗣分別為警於：(一)98年7 月
    2 日凌晨5 時許在桃園縣楊梅鎮○○○路43號「依蝶汽車旅
    館」202 號房內為警查獲，並扣得如附表編號一所示之物。
    (二)於98年8 月22日凌晨1 時30分許，在桃園縣中壢市○○路
    191 號「星光旅店」807 號房內為警查獲，並扣得如附表編
    號二所示之物。(三)於98年9 月27 日 晚間8 時30分許在桃園
    縣中壢市○○街89巷5 號前為警查獲，並扣得如附表編號三
    所示之物。
三、處罰條文：
    毒品危害防制條例第10條第1 項、第2 項、第11條第1 項、
    第18條第1 項前段，刑法第11條、第47條第1 項、第38條第
    1 項第2 款、第51條第5 款。
四、協商判決除有刑事訴訟法第455 條之4 第1 項第1 款於本訊
    問程序終結前，被告撤銷協商合意或檢察官撤回協商聲請者
    ；第2 款被告協商之意思非出於自由意志者；第4 款被告所
    犯之罪非第455 條之2 第1 項所定得以協商判決者；第6 款
    被告有其他較重之裁判上一罪之犯罪事實者；第7 款法院認
    應諭知免刑或免訴、不受理者情形之一，及違反同條第2 項
    「法院應於協商合意範圍內為判決；法院為協商判決所科之
    刑，以宣告緩刑或2 年以下有期徒刑、拘役或罰金為限」之
    規定者外，不得上訴。
五、如有前項得上訴之情形者，得自收受判決送達之日起10日內
    ，向本院提出上訴書狀，上訴於第二審法院。
中    華    民    國    99    年    2    月    26     日
                            刑事庭法  官  林孟宜
以上正本證明與原本無異。
                                  書記官  洪明媚
中    華    民    國    99    年    2    月    26     日
附錄本案論罪科刑法條：
毒品危害防制條例第10條規定：
施用第一級毒品者，處6 月以上5 年以下有期徒刑。
施用第二級毒品者，處3 年以下有期徒刑。
毒品危害防制條例第11條第1項
持有第一級毒品者，處3 年以下有期徒刑、拘役或新臺幣5 萬元
以下罰金。
附表：
┌─┬─────┬─────┬──────┬──────┬───────┐
│編│ 犯罪時間 │犯罪地點  │扣案物品    │所犯法條及罪│   宣告刑     │
│號│          │          │            │名          │              │
├─┼─────┼─────┼──────┼──────┼───────┤
│一│98年7 月2 │於不詳地點│海洛因1 包（│毒品危害防制│處有期徒刑參月│
│  │日前某不詳│          │淨重0.51公克│條例第11條第│。扣案海洛因壹│
│  │時間起至98│          │）、甲基安非│1 項持有第一│包含袋（淨重零│
│  │年7 月2 日│          │他命1 包（原│級毒品罪    │點伍壹公克）沒│
│  │凌晨5 時查│          │毛重0.3 公克│            │收銷燬之。    │
│  │獲時止    │          │，驗餘毛重0.│            │              │
│  ├─────┼─────┤289 公克）、├──────┼───────┤
│  │98年7 月2 │桃園縣楊梅│吸食器1組   │毒品危害防制│處有期徒刑參月│
│  │日凌晨某時│鎮○○○路│            │條例第10條第│。扣案甲基安非│
│  │許        │43號衣蝶汽│            │2 項施用第二│他命壹包含袋（│
│  │          │車旅館202 │            │級毒品罪    │驗餘毛重零點貳│
│  │          │號房內    │            │            │捌玖公克）沒收│
│  │          │          │            │            │銷燬之；吸食器│
│  │          │          │            │            │壹組沒收之。  │
├─┼─────┼─────┼──────┼──────┼───────┤
│二│98年8 月21│桃園縣中壢│甲基安非他命│毒品危害防制│處有期徒刑柒月│
│  │日晚間11時│市○○路  │1 包（原淨重│條例第10條第│。扣案沾殘海洛│
│  │許        │191 號星光│0.2 公克，驗│1 項施用第一│因注射針筒壹支│
│  │          │旅店807 號│餘淨重0.19公│級毒品罪    │沒收銷燬之。  │
│  │          │房內      │克）、沾殘海│            │              │
│  ├─────┼─────┤洛因注射針筒├──────┼───────┤
│  │98年8 月21│桃園縣中壢│1支         │毒品危害防制│處有期徒刑參月│
│  │日晚間11時│市○○路  │            │條例第10條第│。扣案甲基安非│
│  │許        │191 號星光│            │2 項施用第二│他命壹包含袋（│
│  │          │旅店807 號│            │級毒品罪    │驗餘淨重零點壹│
│  │          │房內      │            │            │玖公克）沒收銷│
│  │          │          │            │            │燬之。        │
├─┼─────┼─────┼──────┼──────┼───────┤
│三│98年9 月27│桃園縣中壢│甲基安非他命│毒品危害防制│處有期徒刑柒月│
│  │日晚間9 時│市○○路  │3 包（共毛重│條例第10條第│。            │
│  │55分為警採│582 之9 號│1.59公克，驗│1 項施用第一│              │
│  │尿回溯26小│3 樓住處  │餘共毛重1.57│級毒品罪    │              │
│  │時內某時  │          │公克）      │            │              │
│  ├─────┼─────┤            ├──────┼───────┤
│  │98年9 月27│桃園縣中壢│            │毒品危害防制│處有期徒刑參月│
│  │日晚間9 時│市○○路  │            │條例第10條第│。扣案甲基安非│
│  │55分為警採│582 之9 號│            │2 項施用第二│他命參包含袋（│
│  │尿回溯96小│3 樓住處  │            │級毒品罪    │驗餘共毛重壹點│
│  │時內某時  │          │            │            │伍柒公克）均沒│
│  │          │          │            │            │收銷燬。      │
└─┴─────┴─────┴──────┴──────┴───────┘

司法院資訊處製作；財團法人民間司法改革基金會備份。
